最　高　行　政　法　院　裁　定
　　　　　　　　　　　　　　　　　　 94年度裁字第02754號
上　訴　人　乙○○○○○○○○
被 上訴 人　財政部高雄關稅局
代　表　人　甲○○
上列當事人間因虛報進口貨物事件，上訴人不服中華民國93年7
月15日高雄高等行政法院93年度訴字第193號判決提起上訴。本
院裁定如下：
　　主  文
上訴駁回。
上訴審訴訟費用由上訴人負擔。
　　理  由
一、按對於高等行政法院判決上訴，非以其違背法令為理由，不
    得為之，行政訴訟法第242條定有明文。是當事人依行政訴
    訟法第243條第1項規定，以高等行政法院判決有不適用法規
    或適用法規不當為上訴最高行政法院之理由時，其上訴狀或
    理由書應有具體之指摘，並揭示該法規之條項或其內容。若
    係成文法以外之法則，應揭示該法則之意旨。倘為司法院解
    釋、或本院之判例，則應揭示該判解之字號或其內容。上訴
    狀或理由書如未依此項方法表明者，即難認為已對高等行政
    法院判決之違背法令有具體之指摘，其上訴自難認為合法。
二、本件上訴意旨略謂：本件原審判決以行政院農業委員會中部
    辦公室及財政部關稅總局進口貨品原產地委員會作成92年度
    第12次會議決議，為判決基礎，未審究該決議二位專家背景
    ，照單全收式採信其意見，亦未命到庭作證，有判決理由不
    備之違法。又原審判決以蒜頭保存情況，作為判決理由，惟
    未作資料比較，僅以卷附行政院農業委員會出國工作報告為
    依據，未洽詢泰國農業技術廳表示意見，亦有判決不備理由
    之違法。況上訴人於訴願階段，業已提出匯款予泰國出口公
    司之匯款資料，證明系爭買賣契約之真實性，原審竟隨意質
    疑其真實性，於法有違。原審判決理由所為蒜頭市場價格之
    論述，更足以證明資料相互矛盾，蓋其比較之資料，相隔長
    達1年，已失客觀之標準；且系爭貨品亦有官方簽立之產地
    證明及檢疫證件，原審逕行認定為中國大陸出產，於法有違
    等語，資以論據。
三、經查，上訴意旨無非爭執系爭貨品－大蒜係產自泰國，即由
    泰國進口，並非自中國大陸進口，惟此均僅就原審法院取捨
    證據、認定事實之職權行使，指摘其為不當，而未具體說明
    其不適用法規或適用法規不當之事實，況上訴人上開上訴意
    旨指摘事項，均經原審法院論述綦詳，予以一一指駁，難認
    為對高等行政法院判決之如何違背法令已有具體之指摘，依
    首開說明，應認其上訴為不合法，應予駁回。
據上論結，本件上訴不合法，爰依行政訴訟法第249條第1項前段
、第104條、民事訴訟法第95條、第78條，裁定如主文。
中　　華　　民　　國　　94　　年　　12　　月　　15　　日
                  第二庭審判長法  官　廖　政　雄
                              法  官　林　清　祥
                              法  官　鍾　耀　光
                              法  官　姜　仁　脩
                              法  官　胡　國　棟
以  上  正  本  證  明  與  原  本  無  異
中　　華　　民　　國　　94　　年　　12　　月　　15　　日
　　　　　　　　　　　　　　　書記官　莊　俊　亨
